【裁判字號】    90,簡上,73
【裁判日期】    901226
【裁判案由】    違反勞動檢查法
【裁判全文】
臺灣基隆地方法院刑事判決                            九十年度簡上字第七三號
    上  訴  人
    即  被  告  莒隆實業股份有限公司
    兼  代表人  甲○○
    共      同
    選任辯護人  黃丁風
                黃雅羚
右列被告因違反勞動檢查法案件，不服本院基隆簡易庭九十年度基簡字第三八四號，
中華民國九十年七月十三日第一審簡易判決（聲請案號：九十年度偵字第二一二五號
）提起上訴，本院管轄之第二審合議庭判決如左：
    主  文
上訴駁回。
    事實及理由
一、本案經本院審理結果，認第一審判決以被告所為係觸犯勞動檢查法第三十四條、
    第二十六條之罪，而判處被告莒隆實業股份有限公司罰金新台幣拾萬元；判處被
    告甲○○罰金新台幣捌萬元，如易服勞役以新台幣玖佰元即銀元參佰元折算壹日
    （第一審簡易判決主文漏載新台幣部分已裁定更正），其認事用法均無違誤，量
    刑亦屬適當，應予維持，並引用第一審判決書記載之事實、證據及理由。
二、上訴人即被告莒隆實業股份有限公司、甲○○上訴意旨略以：被告莒隆實業股份
    有限公司自民國六十一年設立迄今均相當重視勞工安全衛生之工作，故三十年來
    者無任何勞工安全事故之發生。又八十二年二月三日因原工廠檢查法修正為勞動
    檢查法，被告無不投注資力改善，相關硬體設施均已改善完竣，僅餘書面或軟體
    部分之審核未通過，關於此部分缺失已委託工業技術研究院環境與安全衛生技術
    發展中心作全盤之規劃，並於九十年十一月十二日送件再申請複查中，是被告實
    係因來不及因應修法後之規定，原有之工作場所並無工作不安全之情形，且被告
    於偵查及審理中均坦承不諱，堪認依刑法第五十九條規定減輕其刑仍嫌過重，應
    依刑法第六十一條之規定免除其刑云云。按勞動檢查法第二十六條係規定：「左
    列危險性工作場所，非經勞動檢查機構審查或檢查合格，『事業單位』不得使勞
    工在該場所作業．．．．」，而同法第三十四條則規定：「有左列情形之一者，
    處三年以下有期徒刑、拘役或科或併科新台幣十五萬元以下罰金：一、違反第二
    十六條規定，使勞工在未經審查或檢查合格之工作場所作業者（第一項第一款）
    ．．．．．法人之代表人、法人或自然人之代理人、受雇人或其他從業人員，因
    執行業務犯前項之罪者，除處罰其行為人外，對該法人或自然人亦科以前項之罰
    金（第二項）。」是本條處罰對象，包括法人及法人之代表人，而上訴人即被告
    甲○○身為法人代表人，依法應於申請勞動檢查機關就其液化石油氣分裝罐裝場
    審查或檢查合格後始得讓勞工在該場所作業，其違反此一規定，而繼續雇用勞工
    於基隆市○○○路一０九巷二號之一從事液化石油氣分裝罐裝業務，自已合於前
    開構成要件，此外，復有公司營利事業登記證、勘驗筆錄及現場照片九張在卷供
    參，被告前揭辯詞無非卸責之詞，要無可採。本件被告犯行明確，被告前開上訴
    意旨指摘原判決不當，難認有理由，應予駁回。
三、按被告合法傳喚，無正當之理由不到庭者，得不待其陳述，逕行判決，刑事訴訟
    法第三百七十一條定有明文，本件上訴人即被告莒隆實業股份有限公司、甲○○
    經合法傳喚無正當理由未到庭，爰依前開規定不待其陳述逕行判決。
據上論斷，應依刑事訴訟法第四百五十五條之一第一項、第三項、第三百七十一條、
第三百六十八條、第三百七十三條，判決如主文。
本案經檢察官林明志到庭執行職務。
中      華      民      國    九十      年      十二    月    二十六    日
                                  臺灣基隆地方法院刑事第三庭
                                      審判長法  官    林火炎
                                            法  官    齊  潔
                                            法  官    何怡
右正本證明與原本無異。
本件判決不得上訴。
                                            書記官    湯惠芳
中      華      民      國    九十      年      十二    月    二十七    日


司法院資訊處製作；財團法人民間司法改革基金會備份。
